臺灣彰化地方法院刑事判決
110年度易字第692號
公  訴  人  臺灣彰化地方檢察署檢察官 
被      告  許家群


選任辯護人  李淵源律師
上列被告因妨害秘密等案件，經檢察官提起公訴(110年度偵字第
4574號、第5533號)，本院判決如下：
    主    文
一、乙○○犯恐嚇危害安全罪，共參罪，各處拘役參拾日，如易科
    罰金，均以新臺幣壹仟元折算壹日。又犯違反保護令罪，處
    拘役肆拾日，如易科罰金，以新臺幣壹仟元折算壹日。應執
    行拘役捌拾日，如易科罰金，以新臺幣壹仟元折算壹日。
二、其餘被訴部分公訴不受理。
    犯罪事實
一、乙○○與甲○○前為男女朋友，乙○○於雙方交往期間，未經甲○○
    同意，擅自以具有照相及錄影功能之手機，拍攝甲○○赤裸上
    身，背向鏡頭或正在睡眠之照片及影片(乙○○此部分所涉妨
    害秘密罪嫌，業經甲○○於第一審辯論終結前具狀撤回告訴，
    由本院為下述不受理判決)。其後因甲○○發現乙○○已婚乃提
    議分手，乙○○竟基於恐嚇之各別犯意，分別為下列行為：
(一)乙○○於民國109年7月17日17時許，經由社群軟體“Instagram
    ”以暱稱「ddgghg7」聯繫甲○○，並在與甲○○的對話中放上其
    前開竊錄之照(影)片簡圖多張，旋即對甲○○恫稱：「來買回
    去啊」、「好笑」等語。威脅會將甲○○之裸照散布，以此加
    害甲○○名譽之事恐嚇甲○○，使甲○○心生畏懼，致生危害於安
    全。甲○○因而知悉渠遭乙○○拍攝私密照片。
(二)乙○○於同年10月22日0時13分許，經由“Instagram”以暱稱“d
    kdkdd”聯繫甲○○，並在與甲○○的對話中放上其前開竊錄之照
    (影)片簡圖多張後，對甲○○恫稱：「妳只要不打」、「代表
    有鬼」、「只會封鎖，我也只會外流」、「妳就一個一個慢
    慢傳ㄍㄟ妳異性朋友」、「幹」、「垃圾」等語。威脅會將甲
    ○○之裸照散布，以此加害甲○○名譽之事恐嚇甲○○，使甲○○心
    生畏懼，致生危害於安全。
(三)乙○○於110年1月9日15時28分許，以通訊軟體“LINE”傳送甲○
    ○赤裸上半身之裸照予甲○○之妹李汶芯，並以「你認識這個
    人嗎?不知道這樣看不看的清楚，不清楚說一下」、「那我
    在臉書上問問」等語，暗示將會散布甲○○之裸照。李汶芯因
    此將上情告知甲○○，乙○○即以此加害甲○○名譽之事恐嚇甲○○
    ，使甲○○心生畏懼，致生危害於安全。
二、乙○○前因對甲○○實施家庭暴力，經甲○○向臺灣臺中地方法院
    聲請核發保護令，臺灣臺中地方法院於110年3月10日以110
    年度家護字第105號民事通常保護令(下稱本案民事保護令)
    ，裁定禁止乙○○對於甲○○實施家庭暴力，禁止乙○○對於甲○○
    為騷擾、接觸、跟蹤、通話、通信或其他非必要之聯絡行為
    ，乙○○並應遠離甲○○住居所至少100公尺，該保護令之有效
    期間為2年。嗣經彰化縣警察局員林分局員警於110年3月14
    日11時58分許，依法對乙○○執行本案民事保護令，告知乙○○
    該保護令內容。詎乙○○竟基於違反保護令之犯意，於110年3
    月20日先在社群軟體“FACEBOOK”申請暱稱為“Hwxnx Bka”、“
    Bajsk Nsk”之帳號，繼之於附表所示之時間，以通訊軟體“M
    essenger”向甲○○傳送如附表所示之信息，藉以對甲○○為騷
    擾及通信之行為，而違反本案民事保護令。嗣甲○○因無法忍
    受乙○○持續之騷擾，遂報警處理，經警循線查悉上情。
三、案經甲○○訴由臺中市政府警察局第六分局報告臺灣彰化地方
    檢察署檢察官偵查起訴。
    理    由
壹、有罪部分
一、證據能力方面
(一)被告以外之人於審判外之陳述，雖不符刑事訴訟法第159條
    之1至第159條之4等規定，而經當事人於審判程序同意作為
    證據，法院審酌該言詞陳述或書面陳述作成時之情況，認為
    適當者，亦得為證據。當事人、代理人或辯護人於法院調查
    證據時，知有刑事訴訟法第159條第1項不得為證據之情形，
    而未於言詞辯論終結前聲明異議者，視為有前項之同意，刑
    事訴訟法第159條之5定有明文。查本判決所引用被告以外之
    人於審判外之言詞及書面陳述，公訴人未於言詞辯論終結前
    聲明異議；被告乙○○及其辯護人於本院審理時則均同意有證
    據能力(見本院卷第65頁)。而本院審酌該等供述證據作成及
    取得之狀況，並無違法、不當或顯不可信之情形，且為證明
    被告犯罪事實存否所必要，以之作為證據，認屬適當，依刑
    事訴訟法第159條之5規定，均具有證據能力。
(二)本案以下所引用之非供述證據，並無證據證明係違法取得，
    復經本院依法踐行調查程序，該等證據自得作為本案裁判之
    資料。
二、上開犯罪事實，業據被告坦承不諱(見本院卷第64、70、71頁)，核與證人即告訴人甲○○於警詢及偵查時【見臺中市政府警察局第六分局中市警六分偵字第1100009960號刑事案件卷(下稱警卷1)第11至14頁，臺中市政府警察局第六分局中警六分偵字第1100042857號刑事案件卷(下稱警卷2)第11至13頁，110年度偵字第4574號卷第27至29、39至45頁】、證人李汶芯於警詢時證述之情節相符(見警卷1第15至17頁)。並有社群軟體“Instagram”之對話紀錄擷圖、通訊軟體“LINE”之對話紀錄擷圖、通訊軟體“Messenger”之對話紀錄擷圖、臺灣臺中地方法院110年度家護字第105號民事通常保護令及彰化縣警察局員林分局保護令執行紀錄表等附卷足稽(見警卷1第23至25、27至29頁，警卷2第17至23、25至31、33頁)。足認被告上開任意性之自白與事實相符，堪以採信。綜上所述，本案事證明確，被告犯行堪以認定，應予依法論科。　
三、論罪科刑
(一)核被告就犯罪事實欄一、(一)至(三)所為，均係犯刑法第30
    5條之恐嚇危害安全罪；就犯罪事實欄二所為，係犯家庭暴
    力防治法第61條第2款之違反保護令罪。
(二)被告於犯罪事實欄一、(一)至(三)所示之時間，分別對告訴
    人為上開恐嚇危害安全之行為，其時間相隔數月以上，難認
    被告先後3次恐嚇危害安全之犯行，係基於同一犯意，於密
    切接近之時間內接續所為之數個舉動，並非接續犯，應係各
    別成立之犯罪。公訴意旨認屬接續犯，容有誤會，併此敘明
    。
(三)被告所犯前揭4罪間，犯意各別，行為互殊，應予分論併罰
    。　　
(四)爰以行為人之責任為基礎，審酌被告與告訴人原為男女朋友
    ，不思以理性平和之態度及方式，溝通解決雙方間之感情問
    題，竟對告訴人為上開恐嚇行為，令告訴人畏懼不安。被告
    並漠視法院所核發之保護令，而為本案違反保護令之行為，
    所為均應予非難。併斟酌被告各該犯罪之動機、目的、手段
    、所生危害，於犯罪後，坦承犯行，並與告訴人達成和解及
    賠償告訴人，有被告與告訴人簽署之和解書在卷可參(見本
    院卷第49頁)。兼考量被告自述教育程度為大學畢業，在家
    幫忙從事室內設計裝潢工作，日薪新臺幣1500元，與配偶分
    居中，其需扶養快滿4歲的兒子，經濟狀況尚可，公訴人、
    辯護人對於被告科刑範圍之意見(見本院卷第72頁)，暨告訴
    人具狀表示同意對被告從輕量刑等一切情狀(見本院卷第53
    頁)，分別量處如主文所示之刑，並均諭知易科罰金之折算
    標準。復衡酌被告上開犯行之犯罪情節、侵害之法益、各該
    犯罪行為之不法與罪責程度等一切情狀，定其應執行之刑及
    易科罰金之折算標準。
貳、公訴不受理部分
一、公訴意旨另以：被告基於妨害秘密之接續犯意，於與告訴人
    甲○○交往期間之108年4月間起至同年12月間之某日止，未經
    告訴人之同意，擅自以具有照相及錄影功能之手機，在臺中
    市西屯區之「九九行館」等旅店內，拍攝多張告訴人赤裸上
    身，背向鏡頭或正在睡眠之照片及影片，共拍攝16張（段）
    之照片及影片，而以照相及電磁紀錄方式竊錄告訴人之非公
    開活動及身體隱私部位。因認被告涉犯刑法第315條之1第2
    款之無故以照相、電磁紀錄竊錄他人非公開之活動及身體隱
    私部位罪嫌。
二、按告訴乃論之罪，告訴人於第一審辯論終結前，得撤回其告
    訴。又告訴經撤回者，應諭知不受理之判決，刑事訴訟法第
    238條第1項、第303條第3款分別定有明文。
三、經查，經查上開公訴意旨所稱被告涉犯刑法第315條之1第2
    款之無故以照相、電磁紀錄竊錄他人非公開之活動及身體隱
    私部位罪嫌部分，依刑法第319條規定，須告訴乃論。茲因
    被告已與告訴人和解，告訴人並於第一審辯論終結前具狀撤
    回告訴，有上述和解書及刑事撤回告訴狀附卷足憑(見本院
    卷第49、51至53頁)。揆諸上開說明，爰就被告此部分犯行
    ，諭知不受理之判決。
據上論斷，應依刑事訴訟法第299條第1項前段、第303條第3款(
參考司法院「刑事裁判書類簡化原則」，僅引用程序法條)，判
決如主文。
本案經檢察官陳鼎文提起公訴，檢察官黃建銘到庭執行職務。
中    華    民    國   110    年   12    月   2    日
                  刑事第三庭    法  官  林慧欣
以上正本證明與原本無異。　　　　　
如不服本判決應於收受判決後20日內向本院提出上訴書狀，並應
敘述具體理由。其未敘述上訴理由者，應於上訴期間屆滿後20日
內向本院補提理由書(均須按他造當事人之人數附繕本)「切勿逕
送上級法院」。
告訴人或被害人對於判決如有不服具備理由請求檢察官上訴者，
其上訴期間之計算係以檢察官收受判決正本之日期為準。　　
中    華    民    國   110    年   12    月   2    日
                                書記官  楊雅芳　　
附表：
編號 騷擾、通信之時間 騷擾、通信所使用之暱稱 騷擾、通信之內容  1 110年3月20日19時34分許 「Bajsk Nsk」 幹嘛不講清楚呢 Ig回啊 給我講清楚啊 逃避什麼躲什麼 騙什麼 當初說好三心二意 你在騙什麼 妳去找我婊弟噢 難怪今天會從妳家經過 妳妹今天穿紅衣服噢 妳妹知道妳跟我說 她都用電動玩具嗎 騙子噢 騙子噢 沒 那有廢話 妳又不講清楚  2 110年3月20日19時許 「Hwxnx Bka」 沒影片啊 不知道 他是誰 ？ 他？ 我不認識 
附錄本案論罪科刑法條：
中華民國刑法第305條
以加害生命、身體、自由、名譽、財產之事恐嚇他人，致生危害
於安全者，處二年以下有期徒刑、拘役或九千元以下罰金。
家庭暴力防治法第61條
違反法院依第十四條第一項、第十六條第三項所為之下列裁定者
，為本法所稱違反保護令罪，處三年以下有期徒刑、拘役或科或
併科新臺幣十萬元以下罰金：
一、禁止實施家庭暴力。
二、禁止騷擾、接觸、跟蹤、通話、通信或其他非必要之聯絡行
    為。
三、遷出住居所。
四、遠離住居所、工作場所、學校或其他特定場所。
五、完成加害人處遇計畫。